【裁判字號】    90,自,102
【裁判日期】    900725
【裁判案由】    詐欺
【裁判全文】
臺灣臺南地方法院刑事判決                            九十年度自字第一二號
    自  訴  人  丙○○○○有限公司
    法定代理人  楊國華
    自訴代理人  陳郁芬律師
    自訴代理人  蘇文奕律師
    被      告  乙○○原名陳瑞.
右列被告因詐欺案件，經自訴人提起自訴，本院判決如左：
    主  文
乙○○連續意圖為自己不法之所有，以詐術使人將本人之物交付，處有期徒刑捌月。
    事  實
一、乙○○明知其已陷於無資力狀態，竟仍基於意圖為自己不法所有之概括犯意，以
    鴻耀營造有限公司為名義，先後於八十八年十、十一月間，向丙○○○○公司（
    下稱福成公司）陸續訂購預拌混凝土，總價款為五十九萬二千八百元，並詐稱伊
    將於貨到後付款，且分別於八十八年十一月中旬開立支票票號ＦＡ000000
    0號（票面金額二十五萬七千四百元，付款銀行為台南縣六甲鄉農會），以及於
    八十八年十二月二十二日開立支票票號ＦＡ0000000號（票面金額三十三
    萬五千四百元，付款銀行同上），用以支付前開貨款，使福成公司陷於錯誤，誤
    信其有償債能力，而按期交付預拌混凝土予乙○○，嗣經福成公司多次催討無著
    後，無法求償，始得悉上情。
二、案經被害人福成公司法定代理人楊國華提起自訴。
    理  由
一、訊據被告固承認其確於前揭時地向自訴人訂購預拌混凝土，且言明貨到付款但至
    今仍未償付等情，惟矢口否認有何詐欺犯行，辯稱：伊有告知福成公司業務員甲
    ○○關於伊遭到拒絕往來一事，但福成公司仍要求伊開票，伊並沒有詐欺云云。
    惟查：
（一）被告明知其餘八十八年十一月十九日已遭拒絕往來，但卻隱瞞該事實，而仍予
      開立票據以供清償貨款乙節，業據證人甲○○於本院審理時證述：開票當天伊
      至被告公司收帳，被告現場開票給伊，但並未告知任何拒絕往來或票信不良等
      問題等語（參見九十年七月十一日審理筆錄）明確在卷，此觀諸一般人若知悉
      對方已遭拒絕往來，則按理會拒絕收受該人所開立之票據，以免屆時根本無法
      兌現，徒然多此一舉，是本件被告若果告知自訴人公司關於其遭拒絕往來一情
      ，則自訴人公司即無可能接受支票以代清償，是本件被告前開所辯並未隱瞞拒
      絕往來之事實，實與常理有違，而不足採信，是被告確有施行詐術以使得自訴
      人福成公司陷於錯誤，自堪認定。
（二）次查，被告於訂貨之初，明知其早已陷於無資力狀態，竟仍向自訴人訂購預拌
      混凝土，足見其於行為當初，確有詐欺意圖，此觀諸被告在台南縣六甲鄉農會
      所開設存款戶於訂貨期間八十八年十月至同年十二月之餘額區間為三萬至一百
      餘元左右，與其所訂購貨物款項幾達六十萬元相較，實在不成比例，有該會六
      農信字第三三六號函覆一紙足憑，是其於訂購貨物之初，即有不法所有之意圖
      ，綜上所述，被告前揭連續詐欺犯行，堪以認定，應予依法論科。
二、核被告乙○○所為係犯刑法第三百三十九條第一項之詐欺取財罪。被告先後二次
    犯行，時間緊接，方法相同，觸犯構成要件相同之罪名，應論以連續犯，依法加
    重其刑。爰審酌被告以不法手段騙取他人財物，及犯後仍未能坦承犯行，且未償
    還分文等一切情狀，量處如主文所示之刑，以示懲儆。
據上論斷，應依刑事訴訟法第三百四十三條、第二百九十九條第一項前段、刑法第三
百三十九條第一項、第五十六條，罰金罰鍰提高標準條例第一條前段，判決如主文。
中    華    民    國      九十      年     七     月      二十五        日
                                  臺灣臺南地方法院刑事第五庭
                                          法  官  謝  家  宜
右正本證明與原本無異。
如不服本判決，應於判決送達後十日內，向本院提出上訴狀。
                                          書記官  魏  芝  雯
中    華    民    國      九十      年     七     月      二十五        日
附錄法條：
中華民國刑法第三百三十九條第一項：
意圖為自己或第三人不法之所有，以詐術使人將本人或第三人之物交付者，處五年以
下有期徒刑、拘役或科或併科一千元以下罰金。


司法院資訊處製作；財團法人民間司法改革基金會備份。
